【裁判字號】    97,交聲,1475
【裁判日期】    971110
【裁判案由】    違反道路交通管理處罰條例聲明異議
【裁判全文】
臺灣桃園地方法院交通事件裁定        97年度交聲字第1475號
原處分機關  交通部公路總局臺北區監理所花蓮監理站
異  議  人
即受處分人  乙○○
上列異議人即受處分人因違反道路交通管理處罰條例案件，對於
交通部公路總局臺北區監理所花蓮監理站中華民國97年7 月21日
所為之處分（原處分案號：花監違字第裁44-DB0000000號），聲
明異議，本院裁定如下：
    主  文
異議駁回。
    理  由
一、按計程車應於儀錶板上右側與右前座椅背設置執業登記證插
    座，並於右前座椅背標示牌照號碼，未經核定之標識及裝置
    不得設置，道路交通安全規則第42條第2 項定有明文；又計
    程車駕駛人應將執業登記證置於儀錶板上右側，執業登記證
    副證置於右前座椅背插座，計程車駕駛人執業登記管理辦法
    第13條第1 項亦有明文；再計程車駕駛人向警察機關辦理執
    業登記而領取之執業登記證，未依規定安置車內指定之插座
    或以他物遮蔽者，處新臺幣（下同）1,500 元罰鍰，復為道
    路交通管理處罰條例第36條第5 項所明定。
二、原處分意旨略以：異議人即受處分人乙○○於民國97年5 月
    13日下午2 時15分許，駕駛車牌號碼253 －PQ號營業用小客
    車，行經桃園縣蘆竹鄉○○路與仁愛路交岔路口處，為桃園
    縣政府警察局蘆竹分局員警當場舉發（舉發單號：桃警局交
    字第DB0000000 號），原處分機關遂於97年7 月21日，依道
    路交通管理處罰條例第36條第5 項，以花監違字第裁44-DB0
    000000號違反道路交通管理事件裁決書，裁處異議人罰鍰1,
    500 元等語。
三、異議意旨略以：伊持有計程車職業登記證進行計程車營業，
    並按規定將正、副證件分別張貼於規定地方，因領證時行政
    機關未發給塑膠套，故以魔鬼粘將副證貼於乘客座後面上方
    。舉發當日因副證遭乘客不慎扯落，而遭員警舉發違規，伊
    有向員警解釋副證掉落原委，惟仍遭員警當場舉發填摯違規
    通知單，若伊因證件不齊全而遭警員舉發，乃理所當然，但
    伊既無違規，證件齊全，仍遭舉發違規，實屬不公平亦不合
    理。為此，不服原處分，而聲明異議云云。
四、經查：
  (一)異議人乙○○於前揭時、地，駕駛上開營業用小客車，未依
    前揭道路交通安全規則第42條第2 項、計程車駕駛人執業登
    記管理辦法第13條第1 項等規定，將執業登記證副證安置於
    車內右前座椅背插座之事實，此為異議人所不否認，且經證
    人即舉發員警甲○○於本院調查時具結證稱：伊於97年5 月
    13 日 下午，獨自一人在桃園縣蘆竹鄉○○路與仁愛路口值
    勤，當時從異議人所駕駛之營業小客車玻璃看進去，發現異
    議人沒有將執業登記證副證懸掛在右後椅背上，伊便當場攔
    停並拍照，異議人當時表示係被乘客所扯下，但伊當時並沒
    有看到椅背有黏貼的痕跡，後來異議人好像從後座把副證拿
    出來，但伊沒有仔細看等語，並有現場照片3 張在卷（見本
    院卷第10頁）可稽，應甚明確，而堪認定。
  (二)異議人雖以前揭情詞置辯，然查，異議人於97年1 月10日向
    桃園縣政府警察局交通隊領取計程車執業登記證及副證，領
    證同時依規定發給透明封套，且發證時封套並無短缺等情，
    有桃園縣政府警察局97年10月31日桃警交字第0970093246號
    函附卷（見本院卷第32頁）可按，足見異議人所辯：因領證
    時行政機關未發給塑膠套，故以魔鬼粘將副證貼於乘客座後
    面上方云云，純屬子虛。再者，員警甲○○於本院調查中結
    證稱，當時未看到系爭汽車之椅背有黏貼的痕跡等語，至為
    明確，其與異議人素不相識，復無怨隙，應無故意設詞誣陷
    異議人而甘冒偽證罪責之必要，是其證言當屬可信，另參以
    卷附之現場照片圖三所示，該椅背根本沒有任何黏貼之痕跡
    ，均足資證明異議人前揭辯解乃事後卸責之詞，不足憑採。
  (三)綜上，本件異議人空言辯稱桃園縣政府警察局交通警察隊因
    封套短缺，未發給執業登記證副證封套，伊以魔鬼黏黏貼後
    ，因遭乘客扯下而無法懸掛云云，然其並未提出任何證據可
    佐其說，且與前述之桃園縣政府警察局函文、證人證述、現
    場照片不合，尚難採信，是其所辯委無可採。
五、綜上所述，本件異議人乙○○確有「執業登記證未依規定安
    置於車內指定之插座」之事實，其違規事實洵屬明確，從而
    ，舉發機關依法舉發，原處分機關依道路交通管理處罰條例
    第36條第5 項規定裁處異議人罰鍰1,500 元，均屬有據，本
    件異議為無理由，應予駁回。
六、據上論斷，依道路交通案件處理辦法第19條，裁定如主文。
中    華    民    國    97    年    11    月    10    日
                        交通法庭法  官  陳德池
以上正本證明與原本無異。
如不服本裁定，應於裁定送達後5 日內向本院提出抗告狀。
                              書記官  蕭秀蓉
中    華    民    國    97    年    11    月    17    日


司法院資訊處製作；財團法人民間司法改革基金會備份。
